# 【请教陈版及各位】关于落地交付业务模式下是否适用总额法的问题

提问人：wx_5c3de93b71db 时间：2019-01-15 22:43:55
陈版、各位老师：
-
目前遇到如下问题，请教大家该如何判断收入确认时采用总额法还是净额法： 目录目前遇到如下问题，请教大家该如何判断收入确认时采用总额法还是净额法：
业务背景如下：
A 公司是大型国企；
B 公司是一家经营办公用品贸易业务的公司（分析目标）；
C 公司是一家在 X 地建有仓库，并在 X 地具有办公用品采购渠道、办公用品交付能力的公司。
现在，B 公司通过 A 公司的全国招标，成为 A 公司办公用品的一体化供应商。
由于 A 公司分部遍布全国，在 X 地，B 公司实际上并无交付能力（无仓库、无物流配送能力、无经济的采购渠道）。
鉴于上述原因，为能够在 X 地履行交付义务，B 公司与 C 公司签订业务合同，其要点如下：
1 、B 公司接受客户（即 A 公司在 X 地的分部）的订单后，通知 C 公司具体履行交付义务；
2 、C 公司独立完成办公用品的采购，并直接交付给客户（即 A 公司）；
3 、交付后客户提出退货换货维修的，C 公司应在 B 公司的要求下及时进行退换货，若因 C 公司不及时进行退换维修而导致客户（即 A 公司）对 B 公司实施罚款或处罚的，B 公司有权向 A 公司追责；
4 、关于价格，B 公司与 C 公司的结算价格，为 A 公司与 B 公司结算价格的94%，届时 B 公司向 A 公司开具销售发票；C 公司向 B 公司开具销售发票。
对计学撮要 11/18 相关内容进行了研究，目前的判断是，由于货物的交付承诺是 B 公司做出的，货物的质量问题等风险由 B 公司承担，中标单位为 B 公司而不是 C 公司，且 B 公司在 X 地完全有能力自主选择其他具有交付能力的公司；基于此，我们判断 B 公司为主要责任人而非代理人，收入确认应采用总额法而不是净额法。但是：
1 、本案中，B 公司自始至终没有承担存货控制权上的风险，货物由 C 公司直接交付至 A 公司；
2 、本案中，B 公司在合同中收取的是固定对价（即 6%），B 公司通过招标成为A 公司办公用品供应商，但一旦与 C 公司的合同建立，B 公司随即失去采购上的定价权，而仅收取固定对价。
我想请教的问题是：
1 、本案中，我们对于该业务可采用总额法进行收入确认的判断是否正确？如果不正确，应如何判断？
2 、本案中，如果修改合同中关于定价方式的约定为 “B 公司按照采购订单金额向 C 公司支付货款（补充协议规定单个交付项目适用 6% 的扣点）”，能否有效降低将来被判定为需采用净额法确认收入的嫌疑？或者，根本不用作此修改？
谢谢陈版！谢谢大家！
478

回答人：chenyiwei
就你的案例，因为 B 明显是向 A 提供商品并确保其可被客户（A）接受的首要义务人，A与 C 并无合同关系，因此确实更倾向于B 按总额法确认收入和结转成本。影响此问题判断的关键点是首要义务人的身份和自主选择供应商、自主与供应商进行价格谈判的权利，其他因素相对次要。